臺灣臺中地方法院刑事判決　　　　　　　　　　　　九十三年度訴字第二八三一號
　　公　訴　人　台灣台中地方法院檢察署檢察官
　　被　　　告　乙○○
右列被告因違反毒品危害防制條例案件，經檢察官提起公訴（九十三年度毒偵字第三
七八九號），經被告於本院準備程序時就被訴之事實為有罪之陳述，本院合議庭裁定
由受命法官獨任進行簡式審判程序，判決如左：
    主  文
乙○○施用第壹級毒品，處有期徒刑捌月。扣案之海洛因壹小包（淨重壹點貳參公克
，空包裝重零點參壹公克）沒收銷燬之。
    犯罪事實
一、乙○○前因施用毒品案件，經臺灣板橋地方法院於民國（下同）八十八年二月四
    日以八十八年度毒聲字第七七六號裁定送勒戒處所觀察、勒戒後，認無繼續施用
    毒品傾向，由臺灣板橋地方法院檢察署檢察官於八十八年二月二十六日以八十七
    年度偵字第二六○二六號、八十八年度偵字第一八九一號為不起訴處分；又因施
    用毒品案件，經本院以九十年度毒聲字第二九六○號裁定送勒戒處所觀察、勒戒
    後，認無繼續施用毒品傾向，於九十年七月六日出所，並由臺灣臺中地方法院檢
    察署檢察官於九十年七月十二日以九十年度毒偵字第三○二○號為不起訴處分；
    仍不知徹底戒絕，竟於前開觀察勒戒執行完畢後之五年之內，於九十三年十月四
    日，在台中市○○路某一加油站內，以不詳之方式，施用第一級毒品海洛因一次
    ；嗣於九十三年十月四日晚上二十一時二十分許，乙○○騎乘機車行經臺中市○
    ○區○○路與青海路口時，經警欄查時，因見其神色慌張無法說出身分證字號，
    經其同意帶至臺中市○○區○○路一段一○六號何安派出所取出其身上物品受檢
    ，乙○○乃自行自其身上取出其所有供施用之毒品安非他命二包（總計毛重一．
    二公克，其施用安非他命部分業據台灣高等法院台中分院以九十三年度上易字第
    一四０六號判處有期徒刑六月確定）及海洛因一包（淨重一．二三公克，空包裝
    重０．三一公克），並經警採集其尿液送驗，結果併呈嗎啡、安非他命、甲基安
    非他命陽性反應，始查悉上情。
二、案經臺中市警察局第六分局報告臺灣臺中地方法院檢察署檢察官偵查起訴。
    理      由
一、訊據被告乙○○對於曾於九十三年十月四日施用第一級毒品海洛因一次等情，業
    經於本院坦認屬實，且其被告於九十三年十月五日經警採尿送驗結果，安非他命
    、甲基安非他命、嗎啡均呈陽性反應，有詮昕科技股份有限公司濫用藥物尿液檢
    驗報告一份在卷可稽，此外，並有臺灣臺中地方法院檢察署刑案資料查註紀錄表
    及臺灣高等法院被告全國前案紀錄表各一份附卷可按，復有扣案之海洛因一包（
    淨重一．二三公克，空包裝重０．三一公克）及前開海洛因之鑑定報告即法務部
    調查局調科壹字第一二００一五一七七號鑑定通知書一紙附卷可證，堪信被告前
    開自白與事實相符。雖被告另以其係同時施用海洛因及安非他命云云為辯，然海
    洛因及安非他命分屬第一級及第二級毒品，依毒品危害防制條例第十條規定，二
    者施用罪名構成要件並不同，且查被告於警訊中、偵查中均否認施用第一級毒品
    海洛因（見偵查卷第十四頁、第三十三頁），於本院調查時則先供述：「我是去
    買回來的半路上被臨檢，還沒有施用」，繼改稱：「買的那天我有試用一、二口
    ，安非他命和海洛因兩樣加在一起用，兩樣加在一起放在玻璃球燒烤，在中清路
    某加油站廁所內交易後施用，味道跟只放安非他命差不多」云云，先後供述已有
    不同，況被告倘認為海洛因與安非他命放置一處燒烤後，施用之味道並無不同，
    理應將價格較高之海洛因換取數量較多之安非他命，何以竟仍購買之，顯然被告
    供稱伊將安非他命與海洛因放置於吸食器內一同吸食之供詞部分，不足採信，堪
    認被告固然有施用海洛因，惟施用方法並非與安非他命放置於吸食器內一同燒烤
    之方式，是以被告施用海洛因犯行與施用安非他命犯行二者並無任何裁判上一罪
    關係，先此敘明。又被告曾因施用毒品案件，經臺灣板橋地方法院於八十八年二
    月四日以八十八年度毒聲字第七七六號裁定送勒戒處所進行觀察、勒戒後，認無
    繼續施用毒品傾向，由臺灣板橋地方法院檢察署檢察官於八十八年二月二十六日
    以八十七年度偵字第二六○二六號、八十八年度偵字第一八九一號為不起訴處分
    ，又因施用毒品案件，經臺灣臺中地方法院以九十年度毒聲字第二九六○號裁定
    送勒戒處所進行觀察、勒戒後，認無繼續施用毒品傾向，由臺灣臺中地方法院檢
    察署檢察官於九十年七月十二日以九十年度毒偵字第三○二○號為不起訴處分等
    情，有臺灣板橋地方法院檢察署檢察官八十七年度偵字第二六○二六號、八十八
  年度偵字第一八九一號不起訴處分書一份、臺灣臺中地方法院檢察署檢察官九十
    年度毒偵字第三○二○號不起訴處分書一份、臺灣高等法院被告全國前案紀錄表
    一份在卷可按，則被告於前開觀察勒戒執行完畢釋放後，五年內再犯本件施用毒
    品之犯行，依現行毒品危害防制條例第二十三條第二項之規定，應予依法追訴。
    本案事證已臻明確，被告犯行至堪認定。
二、核被告所為，係犯毒品危害防制條例第十條第一項之施用第一級毒品罪。被告為
    供施用而持有第一級毒品海洛因之低度行為，應為施用第一級毒品海洛因之高度
    行為吸收，不另論處。爰審酌被告前因施用毒品犯行，甫經觀察勒戒執行完畢，
    猶不思徹底戒除施用毒品之惡習，故態復萌，再次施用毒品，無視於毒品對於自
    身健康之戕害及國家對於杜絕毒品犯罪之禁令，其行固屬可議，然施用毒品之行
    為係屬自戕行為，且被告犯罪後坦承犯行，尚知悔悟，態度良好等一切情狀，量
    處如主文所示之刑，以示懲儆。
三、扣案之第一級毒品海洛因一包（淨重一‧二三公克，空包裝重０．三一公克），
    為查獲之毒品，應依毒品危害防制條例第十八條第一項前段之規定諭知沒收銷燬
    之。
據上論斷，應依刑事訴訟法第二百七十三條之一第一項、第二百九十九條第一項前段
，毒品危害防制條例第十條第一項、第十八條第一項前段，刑法第十一條後段，判決
如主文。
本案經檢察官甲○○到庭執行職務。
中      華      民      國      九十四      年     六     月    六      日
                                   臺灣臺中地方法院刑事第九庭
                                       法  官  陳  如  玲
右正本證明與原本無異。
如不服本判決，應於判決送達後十日內向本院提出上訴狀，上訴於臺灣高等法院臺中
分院( 須附繕本 )。
                                       書記官
中      華      民      國      九十四      年     六     月    六      日
附錄本案論罪科刑法條全文
毒品危害防制條例第十條第一項：施用第一級毒品，處六月以上五年以下有期徒刑。
